【裁判字號】    98,重上更(二),20
【裁判日期】    980428
【裁判案由】    毒品危害防制條例
【裁判全文】
臺灣高等法院臺中分院刑事判決    98年度重上更(二)字第20號
上  訴  人
即  被  告  乙○○
選任辯護人  張豐守律師
上列上訴人因毒品危害防制條例案件，不服臺灣彰化地方法院93
年度訴字第233號中華民國93年8月11日第一審判決（起訴案號：
臺灣彰化地方法院檢察署92年度偵字第5906號），提起上訴，前
經本院判決後，經最高法院第2次發回更審，本院判決如下：
    主  文
原判決撤銷。
乙○○被訴販賣毒品部分無罪，被訴持有毒品部分公訴不受理。
    理  由
一、公訴意旨略以：被告乙○○基於營利之意圖， 於民國87年3
    月3日，在彰化縣花壇鄉夏威夷汽車旅館， 向年籍姓名不詳
    、綽號「阿猴」之成年男子，以新臺幣（下同）29萬元之代
    價，販入毒品海洛因淨重73.09公克後， 將之藏放於彰化縣
    鹿港鎮○○路○段360巷24號住處， 欲俟機賣出以營利時，
    即遭警方於同年3月5日至該處搜索查獲，並當場扣得上開海
    洛因，及電子秤1具、夾鍊袋4包、葡萄糖1包等物 ，因認被
    告涉犯87年5月20日 修正前肅清煙毒條例第5條第1項之販賣
    毒品罪嫌。
二、按犯罪事實應依證據認定之，無證據不得認定犯罪事實，刑
    事訴訟法第154條第2項定有明文。次按事實之認定，應憑證
    據，如未能發現相當證據，或證據不足以證明，自不能以推
    測或擬制之方法以為裁判之基礎；又認定不利於被告之事實
    ，須依積極證據，苟積極證據不足為不利於被告事實之認定
    時，即應為有利於被告之認定，更不必有何有利之證據（最
    高法院30年上字第816號、40年臺上字第86號判例參照）。
    另刑事訴訟法第161條已於91年2月8日修正公布， 修正後同
    條第一項規定：檢察官就被告犯罪事實，應負舉證責任，並
    指出證明之方法。因此，檢察官對於起訴之犯罪事實，應負
    提出證據及說服之實質舉證責任。倘其所提出之證據，不足
    為被告有罪之積極證明，或其闡明之證明方法，無從說服法
    官以形成被告有罪之心證，基於無罪推定之原則，自應為被
    告無罪判決之諭知 （最高法院92年度臺上字第128號判例參
    照）。
三、證據能力之說明：
(一)、上訴人即被告（下稱被告）乙○○之選任辯護人於本院爭執
    扣案之證物均係警方「另案附帶扣押」，不符合刑事訴訟法
    第152條正當法律程序之要求，該扣押程序違法， 故所扣押
    之物應排除其證據能力。按刑事訴訟旨在實施國家之刑罰權
    ，為確定刑罰權，於偵審程序進行中，法律固一方面賦予實
    施搜索、扣押之強制處分權，以確保證據之取得與保全，然
    搜索、扣押之實施，動輒侵害個人之隱私權或財產權，基於
    人權保障，法律不得不另方面藉由正當法律程序之要求，以
    保證司法程序之純潔性。至於搜索之目的，在於扣押，為彰
    顯正當法律程序之要求，除法定情況急迫容許無票搜索外，
    刑事訴訟法第128條第1項第2款明定， 搜索票應記載應扣押
    之物，以制限得實施扣押之標的物， 並於同法第137條明定
    ，所謂「本案附帶扣押」準用第131條第3項陳報、報告及撤
    銷之事後審查機制，即檢察官、檢察事務官、司法警察官或
    司法警察執行搜索或扣押時，發現本案應扣押之物為搜索票
    所未記載者，雖得扣押，但須事後陳報、報告，由法院為事
    後審查。同理，同法第152條所定「實施搜索或扣押時， 發
    現另案應扣押之物亦得扣押之，分別送交該管法院或檢察官
    」，此即所謂「另案附帶扣押」之情形，鑒於亦屬事先未經
    令狀審查之扣押，對扣押物而言，性質上與無票搜索無殊，
    為避免以一紙搜索票藉機濫行搜括之疑義，案件遇有司法警
    察機關實施「另案附帶扣押」時，法院自應依職權審視個案
    之具體情節，依扣押物之性質以及有無扣押之必要，確認「
    另案附帶扣押」是否符合法律之正當性。查，本件被告乙○
    ○係因涉嫌非法持有槍械、詐領保險金案件，經前台灣省政
    府警政廳刑事警察大隊（下稱刑警大隊）於87年3月5日聲請
  ，由台灣彰化地方法院檢察署檢察官核發搜索票，該搜索票上
    並無毒品或關於販賣毒品物品之記載（搜索票上應扣押之物
    欄保留空白，事由則記載涉嫌違反槍砲彈藥刀械管制條例等
    ），是本案上開扣押之毒品及相關物品，顯屬「另案附帶扣
    押」，殆無疑義。而查，本案為警查扣之毒品海洛因，係屬
    違禁物，且淨重共73.09公克，為數不少，而電子秤1具、夾
    鍊袋4包、葡萄糖1大包等物，復為一般販賣毒品所常見之物
    ，而同時查扣之殘餘煙捲6支， 亦係一般施用毒品案所常見
    之物，則員警雖係執行非法持有槍械、詐領保險金案件之搜
    索，惟卻發現被告持有上開物品，因而懷疑被告涉嫌販賣、
    施用毒品，認有扣押之必要而予以扣押，自無違法律之正當
    性。且刑事訴訟法第152條並未準用同法第131條第3、4項之
    規定，即未規定執行後3日內須報告該管檢察官及法院 ，並
    獲法院之准許，則本案員警於執行後僅呈報核發搜索票之檢
    察官，並未陳報該管法院，自難認有何違反刑事訴訟法之相
    關規定，從而本案扣押物品雖屬另案附帶扣押之物，惟並無
    不符正當法律程序之要求，自應認有證據能力。
(二)、按被告以外之人於審判外之陳述， 雖不符刑事訴訟法第159
    條之1至第159條之4之規定， 然經當事人於審判程序同意作
    為證據，法院審酌該言詞陳述作成時之情況，認為適當者，
    亦得為證據；當事人、代理人或辯護人於法院調查證據時，
    知有刑事訴訟法第159條第1項不得為證據之情形，而未於言
    詞辯論終結前聲明異議者，視為有前項之同意，刑事訴訟法
    第159條之5定有明文。經查本案檢察官、被告及其辯護人，
    均未爭執本判決所引用之下列其餘各項證據之證據能力，復
    未於言詞辯論終結前聲明異議，本院審酌上開證據作成時之
    情況，並無違法取證之瑕疵，認以之作為證據為適當，揆諸
    上開規定，應認下列各項證據均有證據能力，此先予敘明。
四、無罪部分：
    公訴人認被告涉犯販賣毒品海洛因犯行，無非以：(1)、依法
    務部調查局鑑定結果，該批海洛因淨重達73.09公克， 純度
    達百分之27.28，數量頗巨， 顯非一般施用毒品者所需購買
    之量，況另當場扣得電子秤1具、夾鍊袋4包、 葡萄糖1大包
    等物，經檢察官勘驗結果，每包夾鍊袋內又有約百只分裝袋
    ，該1大包葡萄糖內約有近百小包之葡萄糖 ，此有勘驗筆錄
    可參，此等物品均非施用毒品所需，顯係被告用於分裝稀釋
    以販賣圖利之用，均足資佐證被告於販入前開毒品時，即有
    分裝賣出以營利之意圖；(2)、被告雖辯稱其係要與多人分享
    該批毒品，然欲以此大量而價值不菲之毒品與人分享，卻稱
    不知分享之人之年籍姓名，而無從調查對被告有利之證據，
    其辯詞自不足採信等為其論據。訊據被告乙○○固坦承於87
    年3月3日有以29萬元之價格向綽號「阿猴」之成年男子販入
    毒品海洛因2台兩， 及於同年3月5日15時許為警在其上開住
    處查獲上開海洛因6包、夾鍊袋4大包、 電子秤1台及葡萄糖
    46 小包等事實不諱，惟堅決否認有販賣毒品犯行， 辯稱：
    伊購買上開海洛因係要供自己施用，並非要販賣，伊自81年
    間即開始施用海洛因，每日吸食約1、2錢之海洛因， 因1次
    買多比較便宜，故伊才1次購買上開2台兩之海洛因。葡萄糖
    是要摻在海洛因裡面一起吸食比較香，夾鏈袋是外出時分裝
    使用，而葡萄糖都是要買1盒，夾鏈袋也是要買1大包，才會
    扣得上開數量之葡萄糖及夾鏈袋。又上開電子秤已損壞，如
    伊要販賣海洛因，豈會用上開已損壞之電子秤等語。經查：
(一)、扣案之上開海洛因6包，經法務部調查局鑑定結果， 確係毒
    品海洛因，淨重73.09公克，純度約百分之27.28，純質淨重
    19.2公克，有法務部調查局鑑定通知書附卷（見偵字第1960
    號卷第27頁）可稽，足見被告所販入之上開物品確係毒品海
    洛因。
(二)、被告辯稱其販入上開海洛因係為供自己吸食之用，並非要供
    販賣之用等語。經查，被告於本案之前，即有多次施用毒品
    及麻醉藥品前科，有臺灣高等法院被告前案紀錄表附卷可稽
    ，且被告本次為警查獲後所採取之尿液，經檢驗結果，確檢
    出嗎啡及甲基安非他命成分，有臺灣省警政廳刑事警察大隊
    87年3月16日87省刑大偵二字第443號函及所檢附之乙○○尿
    液鑑驗通知書附卷（見偵字第1960號卷第20頁反面）可稽，
    故其所辯尚非無據。被告固另辯稱：伊每天約施用1、2錢之
    海洛因等語，而查，重量1錢等於3.75公克， 被告如每天施
    用1、2錢之海洛因，即約施用3.75至7.5公克之量。 按「正
    常人之海洛因及安非他命之最低致死量皆為200毫克，1天內
    若單次使用超過此劑量即有致命之可能性。至於發生中毒現
    象之可能性須視個人體質、接觸藥物時間長短與使用頻率而
    定；久用成癮者對該等藥物產生耐受性，可使其中毒或致死
    劑量增至數倍或十倍以上」，有行政院衛生署麻藥經理處88
    年2月10日麻研字第77282號函在卷（見原審卷第52頁）可稽
    。另「依據Clarke's Isolation and  Identification  of
    Drugs第二版記載，海洛因一般劑量為每四小時施用5至10毫
    克（純品）；最低致死量為200毫克， 若單次施用超過該劑
    量，即有致命之可能。但久用成癮者會產生耐藥性，其程度
    依個人體質、使用頻率與接觸時間之長短等因素而異，可使
    其致死劑量增至數倍或十倍以上；另可能因供應來源不同，
    而有不同純度，亦影響其施用量」，亦有法務部調查局94年
    7月28日調科壹字第09400315360號函一份附卷（見本院更一
    卷第九八頁）足稽。故施用大量之海洛因固足以致命，惟須
    施用多少海洛因方足以致命，仍因個人體質、施用頻率與施
    用時間之長短等因素而定，且其量差達數倍或十倍以上。查
    被告於本院供述，伊自81年開始吸食海洛因及安非他命，參
    照被告之臺灣高等法院被告前案紀錄表可知，其自81年間起
    即有多次施用麻藥及煙毒前科，顯見其所述非虛，其施用毒
    品應已有相當時日，且頻率應屬頻繁。而扣案之毒品海洛因
    純度約為百分之27.28， 有上開法務部調查局鑑定通知書可
    稽，以被告每日施用1、2錢之平均數5.625公克計算， 其純
    質淨重約1.5345公克，參照上開函示所載一般人之最低致死
    量為200毫克，而使用頻繁與接觸時間長者 ，可使其致死劑
    量增至數倍或十倍以上，則被告辯稱其每日約施用1、2錢之
    海洛因，非無可能，上開施用量應尚不致導致被告死亡。且
    即便被告所述有誇大之情形，惟亦不能以此即否定被告並無
    為供其自己施用而1次販入上開大量海洛因之可能。 公訴人
    認被告所辯每日約施用1、2錢之海洛因已超過一般人致死之
    最低量，故其所辯不足採，認其並無可能為施用而販入上開
    大量毒品，並進而認定被告係為供販賣而販入上開海洛因，
    尚屬無據。
(三)、檢察官另以被告所辯，其係要與多人分享該批毒品，然欲以
    此大量而價值不菲之毒品與人分享，卻稱不知分享之人之年
    籍姓名，致無從調查對被告有利之證據，則其辯詞自不足採
    信，而認被告應係為供販賣而販入毒品。惟按，「被告在被
    判罪確定之前，應被推定為無罪，及被告並無自證無罪之義
    務，均為刑事訴訟之基本原則，被告否認犯罪所持之辯解，
    縱無可取，仍不得因此資以為反證其犯罪之論據。」最高法
    院87年度台上字第3471號判決可資參照。經查，被告於87年
    3 月20日檢察官偵查中曾供稱：扣案之海洛因是伊買來自己
    施用的等語（見偵字第1960號卷第22頁）；於92年11月26日
    檢察官偵查中供稱：之前係與友人出錢買來一起施用，這次
    是伊1人買的，沒有拿給人施用過等語 （偵字第5906號卷第
    22頁背面），未言及係與朋友輪流購買海洛因後，共同施用
    ，被告雖亦曾供稱係要與友人分享該毒品，且被告自始至終
    均無法提供上開友人之正確姓名、年籍以供調查，惟無論被
    告係單獨購買海洛因施用，或係與朋友輪流購買海洛因一同
    施用，均無法據以認定被告購買扣案之海洛因即係為供販賣
    之用，被告此部分所辯固前後不一，惟亦不得據以認定被告
    即係為供販賣而販入上開海洛因。另被告供稱此次購買海洛
    因之費用，是其將房屋抵押貸款所得之款項，而被告於為警
    查獲後之第1次警詢筆錄之職業欄固記載「無」， 有其警詢
    筆錄足稽（見偵字第1960號卷第3頁反面）， 而當時其需抵
    押房屋始有錢販入上開海洛因，亦據其於原審自承在卷（見
    原審卷第110頁），被告於販入上開海洛因時， 其經濟能力
    或屬不佳。惟查，施用毒品者均受毒癮所害，毒癮一來，即
    使變賣家產，亦在所不惜，故亦無法因而推認被告應非為供
    其自己吸食之用而一次販入上開大量海洛因。況被告於為警
    查獲經檢察官複訊後而聲請臺灣彰化地方法院羈押時，被告
    即已供述：「（問：每月收入若干？）約十萬元，不夠開銷
    ，以房屋抵押向農會貸款一百萬元等語（聲羈卷第82頁），
    其於本案起訴後之原審93年7月28日 審理時亦陳稱其原本開
    茶葉行，每月收入不一定，有時四、五萬元，有時五、六萬
    元等語（原審卷第110頁），故其並非毫無收入， 且即便此
    部分因其未能提出證據以為佐證而不足採信，惟亦未能以其
    一次花費29萬元購入約2兩之海洛因 ，即推論被告當時係為
    籌措吸食海洛因及安非他命之費用，勢必另謀取財之道，益
    見其非無可能以販賣毒品海洛因牟利所得，用以支付施用毒
    品海洛因及安非他命之開銷，再進而推論被告販入上開海洛
    因必係供販賣之用。
(四)、扣案之電子秤於為警查扣時即已折成二半損壞，有搜索扣押
    證明筆錄上之記載可參，並經臺灣彰化地方法院檢察署檢察
    官、原審及本院勘驗屬實，製有勘驗筆錄存卷（92偵5906號
    卷第50頁、原審卷第93頁背面、本院卷第61頁）可參。被告
    於原審供稱，伊去買的時候有帶電子磅秤， 對方也有拿1台
    出來，回來的時候伊就把電子磅秤折斷，丟在垃圾桶內等語
    （見原審卷第57頁反面），核與上開勘驗結果相符。而查，
    販賣毒品之工具中，當屬電子秤最為重要，蓋毒品物稀價昂
    ，故購毒者對於毒品之重量當錙銖必計，且販賣者亦常從量
    差中謀利，倘被告於87年3月3日販入本件毒品海洛因之初，
    即有營利之主觀意思，理當生財用具準備齊全，惟被告卻於
    販入毒品後即將電子磅秤折斷，即便其所述電子磅秤損壞之
    時間不足採，惟至少於其所販入之毒品尚未分裝即已損壞亦
    屬事實，則被告又如何分裝其所販入之毒品以便出售？尤以
    本案查扣之毒品多達2台兩，價值亦高達29萬元， 若被告有
    意販賣，自當急於脫手變現， 惟卻於販入2日後仍未備妥電
    子磅秤，則其是否有販賣海洛因之意圖，即非無疑。
(五)、本案雖另扣得46小包之葡萄糖（並無另一大包之葡萄糖，業
    據本院勘驗屬實，參本院卷第61頁），惟被告辯稱其購買上
    開葡萄糖係為供其施用海洛因時提味之用，並非為增加海洛
    因之份量而販賣圖利，且葡萄糖都是要買1盒， 才會有如此
    數量之葡萄糖扣案等語。經查，海洛因物稀價昂，故一般販
    賣者為能自量差中謀利，固會摻入葡萄糖後出售海洛因，惟
    一般施用者為能多次施用及提味，亦會自行摻入葡萄糖後施
    用，此參法務部調查局95年2月23日調科壹字第09522211150
    號函即載「由於葡萄糖具甜味，因此海洛因摻入葡萄糖後若
    以口服方式施用應具提味效果」即明，有該函附卷（見本院
    更(一)審卷第169頁）足稽， 故尚未能以扣得46小包之葡萄糖
    ，即推論被告係為供販賣而購入上開數量之葡萄糖。況葡萄
    糖價格便宜又容易買到，市面上多係以盒裝而非以少量秤重
    販售，此為公眾週知之事實， 則被告辯稱葡萄糖都是要買1
    盒，才會有如此之數量扣案，尚非有違常情。又被告雖為警
    同時查獲殘餘煙捲6支， 而被告之前自承該殘餘煙捲係其施
    用海洛因後所殘餘，經本院前審送請法務部調查局鑑定結果
    ，該殘餘煙捲均未發現葡萄糖成分，有該局94年11月22日調
    科壹字第09400520490號函一份附卷（見本院更(一)審卷第161
    頁）可憑， 然此僅可證明被告並未將葡萄糖置入扣案之6支
    煙捲內施用，並未能證明被告未將葡萄糖摻入海洛因中以其
    他煙捲施用，況被告於本院則改稱：當天晚上有很多人在伊
    住處施用，當中有的也有吸用海洛因，伊當天也有吸，但伊
    的習慣是吸完後拿到馬桶沖掉等語， 則扣案之6支殘餘煙捲
    是否即為被告自己施用海洛因後之殘餘煙捲，亦非無疑。即
    便被告前後所述有不一致之處，惟亦未能以此即認定被告購
    得上開海洛因係意圖營利而販入。
(六)、扣案之夾鏈袋經檢察官於93年2月23日初步勘驗結果， 分裝
    袋內1包1百只，共4包（目視約估），有勘驗筆錄附卷 （偵
    字第5906號卷第51頁）可稽， 而經原審於93年3月23日勘驗
    結果，夾鏈袋共4大包，其中一包內有7個（其中中型夾鍊袋
    5個、小型夾鍊袋2個）、另一包內有12個中型夾鍊袋（並在
    該包內另有1包白色粉末）、一包內有25個小型夾鍊袋 、另
    一包內有57個小型夾鍊袋，有勘驗筆錄（原審卷第42頁背面
    ）可參，與檢察官之勘驗結果顯有落差。而經本院再次當庭
    勘驗，結果為：「夾鏈袋4大包（其中1包有7個、 一包有12
    個、一包有25個、一包有57個，其中57個與12個部分是新的
    ，其餘是舊的）」，亦有勘驗筆錄可參（本院卷第61頁）。
    本案雖扣得上開數量之夾鏈袋，惟被告辯稱是為方便外出攜
    帶，且夾鏈袋都是要買1大包， 並非為販賣海洛因而購買等
    語。經查，夾鍊袋乃一般販毒者分裝毒品必備之工具，故販
    賣海洛因者固常見持有為數不少之夾鏈袋，惟一般施用者亦
    經常以夾鏈袋分裝外出以便施用，況扣案之夾鏈袋有些亦係
    舊的，故尚未能以扣得上開數量之夾鏈袋，即得推論必係被
    告為供販賣之用。而扣案之夾鏈袋雖共有如上之數量，惟查
    ，夾鏈袋亦屬價格便宜又容易買到之物，市面上多係以數十
    個為一單位而販賣，非以一個一個販售，此亦為公眾週知之
    事實，則被告辯稱夾鏈袋都是要買1大包， 才會有如此之數
    量扣案，亦非有違常情。
(七)、本件刑警大隊聲請搜索票之前，即曾數度簽呈陳報通訊監察
    情形，可見至少已實施通訊監察達數月之久，且監聽範圍，
    除被告所使用之00-0000000號電話外，尚有與被告相關之黃
    鎮賢、黃乃木、吳明裕、吳啟年等人所使用之電話，前後計
    有：00-0000000、0000000、0000000、0000000、0000000、
    0000000、00-00000000、0000000000、0000000000 、00000
    00000、00-0000000、0000000、0000000 、0000000000號等
    線之多（參本院上更(一)卷第72頁以下及本院依職權調閱之臺
    灣彰化地方法院檢察署88偵字第903號全卷）， 然其中並無
    一語敘及被告有販賣毒品之對話紀錄，亦未見刑警大隊有何
    偵辦被告涉嫌販賣毒品之作為，則倘被告於販入扣案毒品海
    洛因之初即有營利意圖，是否可能絲毫未利用電話通聯透露
    其意欲交易毒品之訊息，或有人打電話給被告購買毒品之明
    語或暗語？非無疑問。故上開通聯紀錄，亦可佐證被告應無
    為圖販賣而販入上開海洛因之事實。
(八)、綜上所述，本案並無積極證據足認被告於販入上開海洛因係
    基於營利之意圖為供販賣而販入，復無證據足認其於販入上
    開海洛因後有欲販賣營利之意圖，自難謂被告有何販賣毒品
    或意圖販賣而持有毒品之犯行，其所辯係為供己施用而販入
    上開毒品海洛因，尚堪採信，且即便其所辯其他情節並非完
    全可採，惟在本案並無積極證據足認被告確有販賣毒品犯行
    之情況下，仍不得以其所辯情節不足採信，即認被告販賣毒
    品之罪證明確而得予以論罪科刑。
五、公訴不受理部分：
(一)、「檢察官起訴書， 依刑事訴訟法第243條第2項第2款所應記
    載之犯罪事實，苟與其他犯罪不致相混，足以表明其起訴之
    範圍者，即使記載未詳，法院不得以其內容簡略而不予受理
    」最高法院25年上字第662號判例可資參照。 且依刑事訴訟
    法第267條、第268條之規定，刑事裁判採訴訟主義，法院應
    就已經起訴及起訴效力所及之犯罪事實全部加以審判，將審
    理結果之裁判主旨記載於判決書之主文欄，以回應起訴之請
    求。本件起訴書「犯罪事實」欄除記載被告販賣毒品海洛因
    之事實外 ， 尚記載被告於87年3月3日販入上開海洛因淨重
    73.09公克，將之藏放於彰化縣鹿港鎮○○路○段360巷24號
    住處，並於同年3月5日為警搜獲之事實，則起訴範圍自包括
    上開持有毒品海洛因部分，且因被告被訴販賣毒品部分為本
    院諭知無罪，此部分與其販賣毒品部分自無何實質上一罪之
    關係可言，本院自應就此部分另為審理，此先予敘明。
(二)、被告持有上開毒品海洛因，迭據被告供承不諱，復有扣案之
    海洛因6包可佐，且經法務部調查局鑑定結果， 證實確係毒
    品海洛因，淨重73.09公克，純度約百分之27.28，純質淨重
    19.2公克，有法務部調查局鑑定通知書附卷（見偵字第1960
    號卷第27頁）可稽，足見被告確持有上開毒品海洛因無訛。
(三)、被告辯稱購得上開毒品海洛因係為供自己施用，而查，被告
    於本案之前，確有多次施用毒品前科，有臺灣高等法院被告
    前案紀錄表附卷可稽，且被告於為警查獲時所採取之尿液，
    經檢驗結果，確檢出嗎啡及甲基安非他命成分，有台灣省警
    政廳刑事警察大隊87年3月16日87省刑大偵二字第443號函及
    所檢附之乙○○尿液鑑驗通知書附卷（見偵字第1960號卷第
    20頁反面）可稽，故其所辯應堪採信。 而被告因自86年9月
    間起至87年3月4日止，施用第1、2級毒品犯行，經臺灣彰化
    地方法院檢察署檢察官於87年8月31日以87年度聲觀字第878
    號聲請書向臺灣彰化地方法院聲請對被告裁定觀察勒戒，經
    臺灣彰化地方法院於87年9月2日以87年度毒聲字第991號裁
    定應送勒戒處所觀察、勒戒，並於87年9月23日入台灣苗栗
    看守所附設觀察勒戒所觀察勒戒後，因無繼續施用毒品傾向
    ，而由臺灣苗栗地方法院檢察署檢察官於87年10月19日以87
    年度偵字第3228、4686號為不起訴處分確定，有該聲請
    書（87年度聲觀字第878號卷第1頁）、刑事裁定（87年度偵
    字第4614號卷第2頁）、臺灣高等法院在監在押全國紀錄表
    （本院卷第31頁）及台灣高等法院被告前案紀錄表附卷（本
    院卷第18、26頁）可稽。被告持有毒品部分，既為其施用毒
    品之高度行為所吸收，而施用毒品部分，又曾經檢察官為不
    起訴處分確定， 且無刑事訴訟法第260條之規定而再行起訴
    ，則被告持有毒品部分，依法自應為不受理之諭知。
六、本案依上開說明，難認被告有何販賣毒品之犯行，原審未詳
    予勾稽各項事證，遽認被告販賣毒品犯行成立而予以論罪科
    刑，即有違誤。被告上訴意旨，以否認販賣犯行，指摘原判
    決不當，即有理由，此部分自應撤銷原判決，改諭知被告無
    罪。另被告持有上開毒品海洛因係為供己施用，而其施用毒
    品部分，既曾經檢察官為不起訴處分確定，且無刑事訴訟法
    第260條之規定而再行起訴，則其持有毒品部分 ，自應依法
    為不受理之諭知。
據上論結，應依刑事訴訟法第369條第1項前段、第364條、第301
條第1項、第303條第4款，判決如主文。
本案經檢察官甲○到庭執行職務。
中    華    民    國    98    年    4     月    28    日
            刑事第十庭  審判長法  官  林  照  明
                              法  官  蔡  名  曜
                              法  官  郭  瑞  祥
以上正本證明與原本無異。
如不服本判決應於收受送達後十日內向本院提出上訴書狀，其未
敘述上訴之理由者，並得於提起上訴後十日內向本院補提理由書
（均須按他造當事人之人數附繕本）「切勿逕送上級法院」。
                              書記官  李  妍  嬅
中    華    民    國    98    年    4     月    28    日


司法院資訊處製作；財團法人民間司法改革基金會備份。
